臺灣臺東地方法院刑事判決　　　　　　　100年度易字第349號
公　訴　人　臺灣臺東地方法院檢察署檢察官
被　　　告　田振偉
被　　　告　王羿瑋
上列被告因傷害等案件，經檢察官提起公訴（100年度調偵字第
74號），被告2人於準備程序中均為有罪之陳述，本院裁定由受
命法官獨任以簡式審判程序進行審理，判決如下：
    主  文
田振偉犯傷害罪，共貳罪，各處拘役拾日，如易科罰金，均以
新臺幣壹仟元折算壹日；又共同犯傷害罪，共貳罪，各處拘役
拾日，如易科罰金，均以新臺幣壹仟元折算壹日。應執行拘役壹
佰壹拾日，如易科罰金，以新臺幣壹仟元折算壹日。
王羿瑋共同犯傷害罪，共貳罪，各處拘役拾日，如易科罰金，
均以新臺幣壹仟元折算壹日。應執行拘役伍拾日，如易科罰金，
以新臺幣壹仟元折算壹日。
    犯罪事實
一、田振偉、王羿瑋與侯明成係朋友關係，田振偉於民國100年1
    月過年前某日晚間11時許，在臺東縣臺東市○○路與新生路
    口之全家便利超商外與王羿瑋及侯明成一起飲酒後，3人一
    同至臺東縣臺東市○○○路及仁義北路山路邊之涼亭，田振
    偉與侯明成因故發生爭執，田振偉竟基於傷害他人身體之犯
    意，以徒手毆打侯明成之身體及鼻子，致侯明成之身體及鼻
    子受有傷害。又田振偉於100年1月間某日，與王羿瑋與侯明
    成在臺東市○○路504號其住處內一起飲酒，田振偉與侯明
    成於酒後發生爭執，田振偉基於傷害他人身體之故意，以徒
    手毆打侯明成之身體及臉部，致侯明成之身體及臉部受有傷
    害。另田振偉、王羿瑋於100年3月1日至3月21日前之某日晚
    間10時許，與侯明成在田振偉上開住處內一起飲酒，田振偉
    與侯明成又於酒後發生爭執，田振偉、王羿瑋共同基於傷害
    他人身體之犯意，以徒手毆打侯明成之臉部，並以腳踢侯明
    成之腹部，致侯明成之臉部及腹部受有傷害。再田振偉、王
    羿瑋及侯明成於100年3月21日晚上某時，在田振偉上開住處
    內一起飲酒，3人於酒後發生爭執，田振偉、王羿瑋共同基
    於傷害他人身體之犯意，以拳腳毆打侯明成，致侯明成受有
    左前臂腫痛、右大臂、左小腿與雙側眼眶挫傷瘀血等傷害。
三、案經侯明成訴由臺東縣警察局臺東分局報告臺灣臺東地方法
    院檢察署檢察官偵查起訴。
    理  由
壹、程序事項
    本件被告田振偉、王羿瑋所犯，均非為死刑、無期徒刑、最
    輕本刑為3年以上有期徒刑之罪或高等法院管轄第一審案件
    ，其於準備程序進行中，先就被訴事實為有罪之陳述，經法
    官告知其簡式審判程序之旨，並聽取公訴人、被告之意見後
    ，本院爰依刑事訴訟法第273條之1第1項之規定，裁定由受
    命法官獨任以簡式審判程序進行審理。
貳、實體事項
一、上開犯罪事實業據被告田振偉、王羿瑋於本院準備程序及審
    理中均坦承不諱，核與告訴人侯明成於警詢及偵訊時之證述
    內容大致相符，此外並有臺東縣警察局臺東分局指認犯罪嫌
    疑人紀錄表（見警卷第45-51頁）、刑案現場圖（見警卷第5
    7-61頁）、臺東榮民醫院診斷證明書、驗傷診斷書（見警卷
    第63-65頁）、侯明成身心障礙手冊影本（見警卷第67頁）
    、刑案現場照片3張（見警卷第53-55頁）及照片9張（100年
    度偵字第848號偵卷第19-23頁）等證在卷可稽，足認被告2
    人之自白與事實相符，應可採信。本案事證明確，被告2人
    之犯行均可認定，應均依法論科。
二、核被告田振偉上揭4次所為，均係犯刑法第277條第1項之傷
    害罪。被告王羿瑋上揭2次所為，均係犯刑法第277條第1項
    之傷害罪。另被告田振偉與王羿瑋就上揭被告王羿瑋所為2
    次傷害犯行，有犯意聯絡及行為分擔，均應論以共同正犯。
    被告田振偉所犯上開4罪及被告王羿瑋所犯上開2罪，犯意各
    別，行為互殊，均應予分論併罰。爰審酌被告田振偉、王羿
    瑋屢次於酒後與被害人發生爭執並以徒手傷害被害人，使被
    害人身體受有傷害，並審酌被告2人於犯後均坦承犯行，且
    有與被害人和解之意願，態度尚可，惟因被害人及其父親並
    無與被告2人和解之意願，雙方未能成立和解等情；兼衡被
    告2 人之犯罪動機、目的、情節、被告2人之學歷（被告田
    振偉為高中肄業、被告王羿瑋為高中畢業）、職業（被告田
    振偉為隨車助手、被告王羿瑋為腳踏車零件工）、家庭及經
    濟狀況（均小康、王羿瑋與母親同住）、被告2人與被害人
    之關係，以及檢察官、被告2人對刑度之意見等一切情狀，
    分別量處如主文所示之刑，並均諭知易科罰金之折算標準。
    至扣案之竹桿1支，被告田振偉、王羿瑋均否認為其所有，
    且無證據證明係供本件犯罪所用之物，又非違禁物，爰不為
    沒收之諭知。
據上論斷，依刑事訴訟法第299條第1項前段、第273條之1第1項
，刑法第28條、第277條第1項、第41條第1項前段，刑法施行法
第1條之1，判決如主文。
本案經檢察官吳怡明到庭執行職務
中    華    民    國   100    年    12    月    29    日
                  刑事第三庭    法  官  蔡立群
以上正本證明與原本無異。
如不服本判決應於收受送達後10日內向本院提出上訴書狀，並應
敘述具體理由；其未敘述上訴理由者，應於上訴期間屆滿後20日
內向本院補提理由書（均須按他造當事人之人數附繕本）。「切
勿逕送上級法院」。告訴人或被害人對於本判決如有不服，請書
具不服之理由狀，請求檢察官上訴者，其上訴期間之計算係以檢
察官收受判決正本之日期為準。
                                書記官  張俊良
中    華    民    國   100    年    12    月    29    日
附錄論罪科刑法條：
刑法第277條第1項
傷害人之身體或健康者，處3年以下有期徒刑、拘役或1千元以下
罰金。